最高法院刑事判決　　　　　　　　　　　　　　　八十七年度台上字第四三一九號
　　上　訴　人　丙○○
　　　　　　　　甲○○
　　　　　　　　乙○○
右上訴人等因恐嚇案件，不服台灣高等法院中華民國八十五年十二月十九日第二審判
決（八十五年度上訴字第三一七三號，起訴案號：台灣台北地方法院檢察署八十三年
度偵字第二一三七六號），提起上訴，本院判決如左：
    主  文
上訴駁回。
    理  由
按刑事訴訟法第三百七十七條規定：上訴於第三審法院，非以判決違背法令為理由，
不得為之。是提起第三審上訴，應以原判決違背法令為理由，係屬法定要件。且必須
依據卷內資料為具體之指摘，並足據以辨認原判決已具備違背法令之形式，始屬相當
。次按證據之憑信力如何，事實審法院依自由心證之原則，本有斟酌取捨之權，苟其
取捨，不違背經驗法則或論理法則，不得任意指為違法，而據為適法之第三審上訴理
由。本件原判決依憑被害人林淑妹、吳金龍之指訴，證人即被害人林淑妹母親林金葉
所證述，上訴人丙○○、甲○○及乙○○均自白其等曾於電話中表示小弟在找林淑妹
，要林淑妹小心，殺手就要到了，在餐廳、酒店請小弟花了新台幣（下同）十幾萬元
，要林淑妹拿錢出來，並在林淑妹之呼叫器上，留下 0000000000000及000000000 00
，表示溜！溜！溜！死！死！死！等情。並有電話錄音帶一捲、錄音帶譯文及照片二
張在卷足稽。依其錄音帶內之談話內容、語氣及所留恐嚇性之諧音號碼，顯足以使人
心生畏怖。上訴人等以恐嚇使人交付財物，因被害人事先報警始未得逞，其等所為僅
達未遂階段等證據資料，認定上訴人等有如原判決事實欄所載共同意圖為自己不法之
所有，以恐嚇使人將本人之物交付未遂犯行。因而撤銷第一審關於丙○○部分不當之
判決，論處上訴人丙○○罪刑；上訴人甲○○、乙○○部分，認第一審依刑法第三百
四十六條第三項、第一項、第四十七條、第二十六條前段、第二十八條之規定，各判
處上訴人甲○○、乙○○有期徒刑十月，為無不合，予以維持，駁回上訴人甲○○、
乙○○在第二審之上訴。已於理由內詳細敘述其所憑之證據及認定之理由，並說明上
訴人等所辯未出言恐嚇被害人云云，不足採信。已依據卷內資料詳予指駁與說明。從
形式上觀察，原判決並無違背法令情形存在。究其所為證據憑信力之判斷，有違反何
項經驗法則或論理法則，上訴意旨，並未依據卷內證據資料，具體指摘，徒就事實上
爭點，否認恐嚇取財，並謂原審未調查呼叫器顯示之號碼究竟是何人打的，並無證據
證明即是上訴人等所為云云，漫加指摘，殊非適法之第三審上訴理由。再原判決事實
已認定上訴人等向被害人林淑妹、吳金龍恐嚇取財，被害人林淑妹、吳金龍乃向警方
報案，嗣於民國八十三年九月二十六日晚上九時許，在台北市○○○路○段五十九號
海霸王餐廳一樓，被害人等交付十三萬元予上訴人等時，為埋伏在現場之警察當場查
獲，致未得逞等情。至於雙方在該餐廳見面後，上訴人等再次向被害人等恐嚇之語句
，為被害人等報警配合警方取證所發生事項，與本件犯罪構成要件及科刑均屬無關，
原判決僅於理由記載，而事實欄則無，仍屬適法。上訴意旨徒憑己見，執以主張原判
決有理由矛盾之違法，亦非適法之第三審上訴理由。依上說明，其等上訴違背法律上
之程式，應予駁回。又本件雖屬刑事訴訟法第三百七十六條第六款所列之案件，惟於
修正刑事訴訟法施行前，原得上訴於第三審法院，且已繫屬於法院，依刑事訴訟法施
行法第五條第一項規定，仍應依施行前之法定程序終結之，併予明。
據上論結，應依刑事訴訟法第三百九十五條前段，判決如主文。
中      華      民      國    八十七    年     十二     月     十七     日
                              最高法院刑事第四庭
                                  審判長法官  陳  錫  奎
                                        法官  王  德  雲
                                        法官  洪  清  江
                                        法官  吳  昆  仁
                                        法官  李  伯  道
      右正本證明與原本無異
                                              書  記  官
中      華      民      國    八十七    年     十二     月    二十三    日
